【裁判字號】    97,訴,510
【裁判日期】    980116
【裁判案由】    損害賠償
【裁判全文】
臺灣基隆地方法院民事判決      97年度訴字第510號
原      告  甲○○
被      告  乙○○
上列當事人間請求損害賠償事件，本院於民國98年1月13日言詞
辯論終結，判決如下：
    主  文
被告應給付原告新臺幣貳萬元及自民國九十七年九月十六日起至
清償日按年息百分之五計算之利息。
原告其餘之訴駁回。
訴訟費用由被告負擔十分之一，餘由原告負擔。
本判決第一項得假執行；但被告如以新臺幣貳萬為原告預供擔保
，免為假執行。
    事實及理由
一、原告起訴主張：被告為原告之夫，兩造自75年1月18日結婚
    迄今，時有爭吵，97年7月12日上午7時許，在兩造坐落於基
    隆市○○區○○路227巷9號5樓住所客廳內，因原告吵醒被
    告，被告竟基於傷害犯意持裝有鐵製鎖頭之紙盒朝原告丟擲
    2次，導致原告右前臂瘀血2×2公分，原告忍痛出外購買早
    餐返家後，被告又手持木劍喝令原告離家，否則要用木劍打
    到原告無法起床，原告並未反抗，被告竟持木劍毆打原告，
    導致原告右臂及右大腿受有挫傷瘀血2×2公分之傷害，被告
    亦因此經本院刑事庭以97年度基簡字第1084號判決傷害罪成
    立。原告因被告之傷害行為，受有精神上痛苦，為此請求被
    告賠償精神慰金新臺幣（下同）200,000元。基於前述，聲
    明：被告應給付原告200,000元，及自起訴狀繕本送達翌日
    起至清償日止按年息5﹪計算之利息。
二、被告則否認有傷害原告之行為，聲明：駁回原告之訴。
三、原告主張被告對其有傷害行為，業據援引本院刑事庭97年度
    基簡字第1084號判決為證，並經本院調閱上揭刑事案卷，審
    核卷內證據資料確與原告主張相符，要堪採信為真。被告空
    言否認顯無可採。
四、按不法侵害他人身體者，被害人雖非財產上之損害，亦得請
    求賠償相當金額，民法第195條第1項前段規定甚明。慰藉金
    之賠償需以人格權遭受侵害，使精神上受有痛苦為必要，其
    核給之標準固與財產上損害之計算不同，然非不可斟酌雙方
    身分資歷與加害程度，及其他各種情形核定相當之數額（最
    高法院51年台上字第223號判例意旨參照）。查原告因遭被
    告傷害，其肉體、精神上受有痛苦，本院審酌原告所受傷害
    之程度尚輕及原告為公務員、學歷為碩士進修中，被告為台
    電公司職員，專科畢業等情，認原告請求被告給付慰撫金
    20,000元部分，顯有理由，逾上揭金額則屬過高，不能准許
    ，應予駁回。
五、綜上所述，原告依侵權行為損害賠償請求權之法律關係，請
    求被告給付20,000元，為有理由，應予准許。逾此部分之請
    求，為無理由，應予駁回。
六、本件所命被告給付金額在500,000元以下，爰依民事訴訟法
    第389條第1項第5款規定，依職權宣告假執行。
七、結論：本件原告之訴為一部有理由一部無理由，依民事訴訟
    法第79條、第389條第1項第5款、第392條第2項，判決如主
    文。
中    華    民    國    98    年    1     月    16    日
                  民事庭法  官  王翠芬
以上正本係照原本作成。
對於本件判決如有不服，應於收受送達後20日內向本院提出上訴
書狀，敘述上訴之理由，上訴於臺灣高等法院，並按他造當事人
之人數附具繕本。
中    華    民    國    98    年    1     月    16    日
                        書記官  林建清


司法院資訊處製作；財團法人民間司法改革基金會備份。
